ja: ホーム・ガーデン > ガーデン用品・ガーデン機器 > ガーデン機器関連用品 > ヘッジトリマー関連用品: ブレードガード; ヘッジトリマー用ブレードシャープナー; ヘッジトリマー用カバー; 替刃; 先端プロテクター
bg-BG: Дом и градина > Морава и градина > Аксесоари за електрическо оборудване за външна употреба > Аксесоари за ножици за жив плет: Предпазители за остриета; Инструменти за заточване за ножици за жив плет; Калъфи за тримери за жив плет; Резервни остриета; Предпазители за ножове
de: Heim & Garten > Rasen & Garten > Zubehör für Gartenmaschinen > Heckenscheren-Zubehör: Klingenschutz; Heckenscheren-Klingenschärfer; Heckenscherenabdeckungen; Ersatzklingen; Eckenschützer
lt-LT: Namai ir sodas > Veja ir sodas > Lauko motorinės įrangos priedai > Gyvatvorių žirklių priedai: Ašmenų apsaugos; Gyvatvorių žirklių peilių galąstuvai; Gyvatvorių žirklių uždangalai; Atsarginiai peiliai; Antgalių apsaugos
sl-SI: Dom in vrt > Travnik in vrt > Dodatki za zunanjo električno opremo > Dodatki za škarje za živo mejo: Ščitniki za rezila; Brusilniki rezil za obrezovalnike žive meje; Prevleke za obrezovalnike žive meje; Nadomestna rezila; Ščitniki konic
it: Casa e giardino > Prato e giardino > Accessori attrezzatura motorizzata per esterni > Accessori per tosasiepi: Protezioni per lame; Affilatrici per lame per tagliasiepi; Coperture per tagliasiepi; Lame di ricambio; Protezioni per le punte
da: Hjem og have > Græsplæne og have > Elektriske haveredskaber – tilbehør > Tilbehør til hækklipper: Bladbeskyttere; Slibeudstyr til hækkeklippere; Beskyttelsescovers til hækkeklippere; Udskiftningsblade; Spidsbeskyttere
sk-SK: Dom a záhrada > Trávnik a záhrada > Príslušenstvo pre vonkajšie elektrické zariadenia > Príslušenstvo pre nožnice na živý plot: Chrániče čepelí; Brúsky na nožnice na živý plot; Kryty na nožnice na živý plot; Náhradné čepele; Chrániče hrotov
el: Σπίτι & κήπος > Γκαζόν & κήπος > Αξεσουάρ ηλεκτρικού εξοπλισμού εξωτερικού χώρου > Αξεσουάρ ψαλιδιών θάμνων: Προστατευτικά λεπίδων; Ακονιστήρια λεπίδων για μπορντουροψάλιδα; Καλύμματα για μπορντουροψάλιδα; Ανταλλακτικές λεπίδες; Προστατευτικά άκρων
zh-CN: 家居与园艺 > 草坪与花园 > 户外电力设备配件 > 修剪机配件: 刀片护罩; 修剪机刀片磨刀器; 修剪机保护罩; 替换刀片; 尖头保护器
vi: Nhà và vườn > Bãi cỏ và vườn > Phụ kiện thiết bị điện ngoài trời > Phụ kiện máy tỉa hàng rào: Tấm chắn lưỡi cưa; Dụng cụ mài lưỡi máy cắt tỉa hàng rào; Vỏ bảo vệ máy cắt tỉa hàng rào; Lưỡi thay thế; Chụp bảo vệ có lỗ
es: Casa y jardín > Jardín > Accesorios para maquinaria de jardinería > Accesorios para cortasetos: Protectores de cuchillas; Afiladores de cuchillas para cortasetos; Cubiertas para cortasetos; Cuchillas de repuesto; Protectores de puntas
fr: Maison et jardin > Pelouses et jardins > Accessoires pour équipement électrique d’extérieur > Accessoires pour taille-haies: Protections pour lames; Affûteuses pour lames de taille-haies; Housses pour taille-haies; Lames de rechange; Protecteurs de pointe
th: บ้านและสวน > สนามและสวน > อุปกรณ์ไฟฟ้าสำหรับใช้งานกลางแจ้ง > อุปกรณ์เครื่องเล็มพุ่มไม้: ฝาครอบใบมีด; เครื่องลับคมใบมีดเครื่องตัดแต่งพุ่มไม้; ผ้าคลุมเครื่องตัดแต่งพุ่มไม้; ใบมีดสำรอง; ปลอกหุ้มป้องกันส่วนปลาย
zh-TW: 居家和庭園 > 草皮和花園 > 園藝機械器具配件 > 剪枝機配件: 刀片護罩; 籬笆剪磨刀器; 籬笆剪護套; 替換刀片; 刀尖保護罩
pl: Dom i ogród > Trawnik i ogród > Akcesoria do elektronarzędzi ogrodowych > Akcesoria do nożyc do żywopłotu: Osłony ostrzy; Ostrzałki do ostrzy nożyc do żywopłotu; Osłony do nożyc do żywopłotu; Ostrza wymienne; Nakładki na końcówkę głowicy
sv: Hem och trädgård > Gräsmatta och trädgård > Tillbehör till utomhusmaskiner > Häckklippartillbehör: Svärdskydd; Häcksaxslipar; Häcksaxskydd; Ersättningsblad; Spetsskydd
hu: Otthon és kert > Gyep és kert > Kültéri elektromos berendezés kiegészítők > Sövénynyíró-kiegészítők: Pengevédők; Sövényvágó pengeélezők; Sövényvágó védőtokok; Cserepengék; Hegyvédők
pt-PT: Casa e jardim > Relva e jardim > Acessórios de equipamento elétrico de exterior > Acessórios para corta-sebes: Protetores de lâmina; Afiadores de lâminas para corta-sebes; Capas para corta-sebes; Lâminas de substituição; Protetores de pontas
ru: Дом и сад > Товары для придомовых и садовых участков > Аксессуары для садовой техники > Аксессуары для кусторезов: Защитные кожухи для ножей; Точилки для ножей кусторезов; Защитные чехлы для кусторезов; Ножи для кусторезов; Защитные наконечники для ножей
en: Home & Garden > Lawn & Garden > Outdoor Power Equipment Accessories > Hedge Trimmer Accessories: Blade Guards; Hedge Trimmer Blade Sharpeners; Hedge Trimmer Covers; Replacement Blades; Tip Protectors
ro-RO: Casă și grădină > Gazon și grădină > Accesorii pentru echipamente electrice pentru lucru în aer liber > Accesorii pentru mașini de tuns gardul viu: Apărători pentru lame; Ascuțitoare pentru lame de mașini de tuns gard viu; Huse pentru mașini de tuns gard viu; Lame de schimb; Protecții pentru vârf
nl: Huis en tuin > Tuin en gazon > Accessoires voor elektrische apparatuur voor buitengebruik > Accessoires voor heggenscharen: Bladbeschermers; Slijpers voor heggenscharen; Heggenschaarhoezen; Vervangingsbladen; Tipbeschermers
pt-BR: Casa e jardim > Gramado e jardim > Acessórios para equipamento elétrico de exteriores de residências > Acessórios para aparador de cerca viva: Protetores de lâmina; Afiadores de lâminas para aparador de cerca viva; Capas para aparadores de cerca viva; Lâminas de reposição; Protetores de ponta
ko: 가정/원예 용품 > 잔디/정원 > 야외용 동력 설비 부대용품 > 헤지 트리머 부대용품: 칼날 보호대; 가지치기 기계 날 연마기; 가지치기 기계 덮개; 교체용 칼날; 팁 보호용품
fi: Koti ja puutarha > Piha ja puutarha > Ulkokäyttöisten voimatyökalujen lisätarvikkeet > Pensasleikkurin lisätarvikkeet: Teräsuojat; Pensasleikkurin teroittimet; Pensasleikkurin suojukset; Vaihtoterät; Kärkisuojat
cs: Dům a zahrada > Trávníky a zahrady > Motorová zahradní technika – příslušenství > Plotostřihy – příslušenství: Ochranné kryty na nože; Brousky na čepele nůžek na živý plot; Kryty na nůžky na živý plot; Náhradní nože; Ochrany konce
hr-HR: Dom i vrt > Travnjak i vrt > Pribor za vanjsku električnu opremu > Dodaci za škare za živicu: Štitnici za oštrice; Oštrači oštrica za trimere za živicu; Navlake za trimere za živicu; Zamjenske oštrice; Zaštite za vrh
nb: Hjem og hage > Plen og hage > Tilbehør til utendørs elektrisk utstyr > Tilbehør til hekktrimmere: Bladbeskyttere; Slipere for hekksaksblad; Deksler til hekktrimmere; Erstatningsblader; Tuppbeskyttere
tr: Ev ve Bahçe > Çim ve Bahçe > Elektrikli Bahçe Ekipman Aksesuarları > Çit Kesme Makinesi Aksesuarları: Bıçak Koruyucuları; Çit Budama Makinesi Bıçak Bileyicileri; Çit Budama Makinesi Kılıfları; Yedek Bıçaklar; Uç Koruyucular